pt-PT: Forma de cor da argila de secagem ao ar: Cores variadas; Mistura marmoreada/multicolor; Neutro/natural; Pré-colorido (cor única); Branco; Outro
hu: Levegőn száradó agyag színformája: Vegyes színek; Márványos/többszínű keverék; Semleges/natúr; Előre színezett (egyszínű); Fehér; Egyéb
hr-HR: Način bojenja gline koja se suši na zraku: Različite boje; Mramorna / višebojna mješavina; Neutralno / prirodno; Prethodno obojeno (jedna boja); Bijela; Ostalo
vi: Đất sét tự khô tạo màu: Nhiều màu; Cẩm thạch/Pha trộn nhiều màu; Trung tính/tự nhiên; Có màu sẵn (đơn màu); Màu trắng; Khác
ru: Цвет самозатверждающей глины: Ассорти цветов; Мраморный/многоцветная смесь; Нейтральный/натуральный; Окрашенный (один цвет); Белый; Другое
it: Forma di colore dell'argilla ad asciugatura all'aria: Colori assortiti; Marmorizzato/miscela multicolore; Neutro/naturale; Precolorato (tinta unita); Bianco; Altro
ko: 자연 건조 점토 색상 형태: 혼합 색상; 마블/다중 색상 혼합; 뉴트럴/내추럴; 사전 조색(단일 색상); 흰색; 기타
nl: Kleurvorm luchtdrogende klei: Verschillende kleuren; Gemarmerd/meerkleurige mix; Neutraal/natuurlijk; Voorgekleurd (één kleur); Wit; Overig
el: Μορφή χρώματος πηλού air-dry: Διάφορα χρώματα; Μαρμάρινο/Πολύχρωμο μείγμα; Ουδέτερο/φυσικό; Προχρωματισμένο (μονόχρωμο); Λευκό; Άλλο
bg-BG: Цвят на въздушносъхнеща глина: Асорти от цветове; Мраморна/многоцветна смес; Неутрален/естествен; Предварително оцветен (един цвят); Бяло; Други
cs: Forma barvy samotvrdnoucí modelovací hmoty: Různé barvy; Mramorované/vícebarevná směs; Neutrální/přirozená; Předbarvená (jedna barva); Bílá; Ostatní
lt-LT: Ore džiūvančio molio spalvos forma: Įvairios spalvos; Marmurinis / kelių spalvų mišinys; Neutrali / natūrali; Iš anksto nudažyta (viena spalva); Balta; Kita
sl-SI: Barva iz zračno sušene gline: Izbrane barve; Marmorirana/večbarvna mešanica; Nevtralna/naravna; Predhodno obarvana (ena barva); Bela; Drugo
fi: Ilmakuivuvan saven värimuoto: Lajitelma värejä; Marmoroitu / monivärinen sekoitus; Neutraali/luonnollinen; Esivärjätty (yksivärinen); Valkoinen; Muu
pl: Forma kolorowej glinki samoutwardzalnej: Mieszane kolory; Marmurkowy/wielokolorowy; Neutralny/naturalny; Barwione (jeden kolor); Biały; Inne
tr: Hava ile kuruyan kil renk seçeneği: Karışık renkler; Mermer desenli/çok renkli karışım; Nötr/doğal; Önceden renklendirilmiş (tek renk); Beyaz; Diğer
da: Lufttørret lerfarvet form: Blandede farver; Marmoreret/flerfarvet blanding; Neutral/naturlig; Forudfarvet (ensfarvet); Hvid; Andet
zh-CN: 风干粘土颜色形式: 多种颜色; 大理石纹/多色混合; 中性色/自然色; 预着色（单色）; 白色; 其他
sv: Lufttorkande lera i färg: Blandade färger; Marmorerad/flerfärgad blandning; Neutral/naturlig; Förfärgad (enfärgad); Vit; Övrigt
sk-SK: Forma z hlinenej farby schnúcej na vzduchu: Zmes farieb; Mramorovaná/viacfarebná zmes; Neutrálna/prírodná; Zafarbená (jedna farba); Biela; Iné
ja: 自然乾燥粘土の着色剤: アソートカラー; マーブル/マルチカラーブレンド; ニュートラル/ナチュラル; 着色済み (単色); 白; その他
en: Air-dry clay color form: Assorted colors; Marbled/multi-color blend; Neutral/natural; Pre-colored (single color); White; Other
fr: Type de couleur de l’argile autodurcissante: Couleurs assorties; Mélange marbré/multicouleur; Neutre/naturel; Pré-coloré (couleur unie); Blanc; Autre
nb: Lufttørk leirefargeform: Blandede farger; Marmorert / flerfarget blanding; Nøytral/naturlig; Forhåndsfarget (én farge); Hvit; Annet
pt-BR: Forma da cor da argila de secagem ao ar: Cores variadas; Marmorizado/mistura multicolorida; Neutro/natural; Pré-colorido (cor única); Branco; Outros
es: Forma de color de arcilla de secado al aire: Colores variados; Mezcla jaspeada/multicolor; Neutro/natural; Precoloreado (un solo color); Blanco; Otro
zh-TW: 風乾黏土顏色形式: 綜合顏色; 大理石紋/多色混合; 中性色/自然色; 預染色 (單一顏色); 白色; 其他
ro-RO: Formă de culoare a argilei uscate la aer: Culori asortate; Marmorat/amestec de mai multe culori; Neutru/natural; Precolorat (o singură culoare); Alb; Altele
de: Farbform des lufttrocknenden Tons: Verschiedene Farben; Marmoriert/mehrfarbig; Neutral/Natur; Vorgefärbt (einfarbig); Weiß; Andere
th: รูปแบบสีของดินปั้นแห้งเอง: สีคละ; ลายหินอ่อน/ผสมหลายสี; สีกลาง/ธรรมชาติ; ลงสีสำเร็จ (สีเดียว); สีขาว; อื่นๆ